最高法院刑事裁定　　　　　　　　　　111年度台抗字第441號
抗　告　人　黃風盛




上列抗告人因違反毒品危害防制條例等罪案件，不服臺灣高等法
院高雄法院中華民國111 年1 月27日定應執行刑之裁定（111 年
度聲字第58號），提起抗告，本院裁定如下：
    主  文 
抗告駁回。 
    理  由
一、按刑事訴訟法第477 條第1 項規定：「…依刑法第53條及第
    54條應依刑法第51條第5 款至第7 款之規定，定其應執行之
    刑者，由該案犯罪事實最後判決之法院之檢察官，聲請該法
    院裁定之。」故檢察官聲請定受刑人之應執行刑者，法院僅
    能於檢察官聲請之範圍內依法裁定。而數罪併罰有二裁判以
    上宣告多數有期徒刑者，於各刑中之最長期以上，各刑合併
    之刑期以下，定其應執行之刑期，刑法第51條第5 款、第53
    條亦有明定。且其各罪中之一罪在形式上已執行完畢者，仍
    應依法聲請法院裁定定應執行刑，該已執行部分，係檢察官
    於指揮執行時如何扣除之問題，不能認其不符數罪併罰要件
    而不得聲請定應執行刑。
二、本件原裁定略以：抗告人黃風盛所犯如原裁定附表（下稱附
    表）所示搶奪等11罪，經臺灣高雄地方法院及原審法院先後
    判處如附表所示之刑，均經分別確定在案，且各罪均為附表
    編號1 之罪裁判確定前所犯，有各該刑事判決書附卷可憑。
    其中抗告人所犯如附表編號1 、3 所示之罪所處之刑得易科
    罰金，附表編號2 、4 至11所示之罪所處之刑則不得易科罰
    金，原不得合併定應執行刑。然查抗告人業已請求檢察官就
    附表各編號所示之罪合併聲請定應執行刑，此有抗告人更定
    應執行刑聲請書在卷可稽，合於刑法第50條第2 項之規定，
    檢察官就附表所示各編號之罪聲請合併定應執行刑，核無不
    合，應予准許。爰審酌附表編號9 至11所示之罪所處之刑曾
    定應執行刑有期徒刑4 年10月，本於定應執行刑，應受法律
    內、外部界限之拘束，並綜合斟酌抗告人所犯數罪類型中，
    附表編號4 至6 、9 至11所示之罪均為搶奪罪，且犯罪時間
    集中於民國107 年2 月至4 月間，或有一日內接連犯數罪之
    情形，且犯罪手法多係騎乘機車，趁被害人不備之際行搶財
    物，數罪間具有相似性，非難重複性高，兼衡整體犯行的應
    罰適當性、各罪之不法性及貫徹刑法量刑之理念規範，復參
    酌抗告人就本件聲請並無意見（見原審卷第379 頁）等總體
    情狀綜合判斷，定其應執行刑為有期徒刑21年。
三、本件抗告意旨略稱：抗告人所犯如附表編號1 施用第二級毒
    品罪，已執行完畢，請將此案與其他定應執行刑案件分開云
    云。
四、經查：抗告意旨並未針對原裁定有何違法或不當，為具體指
    摘；又附表編號1 所示之罪，其所處之刑，縱使已執行完畢
    ，揆諸首開說明，亦僅生將來檢察官執行時應如何扣除之問
    題，原審就該罪併予定其應執行刑，於法尚無違誤。抗告意
    旨請求剔除附表編號1 部分云云，係出以個人主觀之說詞，
    其抗告為無理由，應予駁回。
據上論結，應依刑事訴訟法第412條，裁定如主文。
中    華    民    國   111    年    3     月    24    日
                  刑事第二庭審判長法  官  林  勤  純  
                                  法  官  蔡  新  毅  
                                  法  官  莊  松  泉  
                                  法  官  吳  秋  宏  
                                  法  官  李  釱  任  
本件正本證明與原本無異
                                  書記官
中    華    民    國   111    年    3     月    28    日